【裁判字號】    99,台上,6109
【裁判日期】    991007
【裁判案由】    違反槍砲彈藥刀械管制條例
【裁判全文】
最高法院刑事判決            九十九年度台上字第六一０九號
上  訴  人  甲○○
上列上訴人因違反槍砲彈藥刀械管制條例案件，不服台灣高等法
院中華民國九十九年八月六日第二審判決（九十九年度上訴字第
二二八九號，起訴案號：台灣板橋地方法院檢察署九十八年度偵
字第二五五九四號），提起上訴，本院判決如下：
    主  文
上訴駁回。
    理  由
按刑事訴訟法第三百七十七條規定：上訴於第三審法院，非以判
決違背法令為理由，不得為之。是提起第三審上訴，應以原判決
違背法令為理由，係屬法定要件。如果上訴理由書狀並未依據卷
內訴訟資料，具體指摘原判決不適用何種法則或如何適用不當，
或所指摘原判決違法情事，顯與法律規定得為第三審上訴理由之
違法情形不相適合時，均應認其上訴為違背法律上之程式，予以
駁回。又不服地方法院之第一審判決而上訴者，須提出上訴書狀
，並應敘述具體理由，為上訴必備之程式。倘所提出之書狀未敘
述上訴理由，或僅曾以言詞陳述上訴理由者，均應於上訴期間屆
滿後二十日內補提理由書於第一審法院。此觀刑事訴訟法第三百
五十條第一項、第三百六十一條之規定自明。本件原判決關於違
反槍砲彈藥刀械管制條例部分（上訴人甲○○對其另犯竊盜未遂
罪提起笫三審上訴部分，該條之罪屬刑事訴訟法第三百七十六條
第二款所定案件，經第二審判決後，不得上訴第三審，該部分之
上訴不合法，業經原審裁定駁回其上訴確定，不在本件審判範圍
），以上訴人未經許可，持有可發射子彈具有殺傷力之改造手槍
一支，犯槍砲彈藥刀械管制條例第八條第四項之非法持有可發射
子彈具殺傷力之槍枝罪，業經第一審判決依上訴人之供述（坦承
不諱）及扣案改造槍枝等證據資料論斷明確，上訴人不服第一審
判決提起第二審上訴之理由，僅稱：其先提上訴，理由狀補敘等
語，並未敘述上訴之理由，嗣經原審依刑事訴訟法第三百六十七
條但書之規定，於民國九十九年七月八日裁定命其於裁定送達後
五日內補具上訴之理由，上訴人於同年七月三十日收受該裁定後
，亦迄未依限補正，有原審卷附刑事聲明上訴狀、原審裁定、送
達證書在卷可稽，依首揭規定，其上訴顯不合法律上之程式，爰
依刑事訴訟法第三百六十七條前段予以駁回，並不經言詞辯論為
之等情。於法尚無不合。上訴意旨略稱：原審疏未依上訴人之聲
請傳喚證人到庭，使其有詰問該證人之機會，於法有違等語。惟
遍查原審全卷，並無上訴人依原審上開裁定限期內所提出其他上
訴理由或聲請調查證據之書狀可查。經核上訴意旨並非依據卷內
資料就原判決以上揭程序上理由駁回其上訴，如何不適用何種法
則或適用不當為具體指摘，難認已符合首揭法定之第三審上訴要
件。綜上說明，應認本件上訴違背法律上之程式，予以駁回。
據上論結，應依刑事訴訟法第三百九十五條前段，判決如主文。
中    華    民    國  九十九  年    十    月    七    日
                      最高法院刑事第九庭
                          審判長法官  邵  燕  玲
                                法官  李  伯  道
                                法官  孫  增  同
                                法官  施  俊  堯
                                法官  李  嘉  興
本件正本證明與原本無異
                                      書  記  官
中    華    民    國  九十九  年    十    月   十四   日
                                                       s

司法院資訊處製作；財團法人民間司法改革基金會備份。
